# 非平价购入债券作为交易性金融资产的处理

提问人：caesarxf 时间：2014-10-01 14:28:55
个人理解，交易性金融资产持有周期短，没有用实际利率法进行调整的必要，因而利息调整只用来反映公允价值的变动

回答人：chenyiwei
赞同，这与交易性金融资产的持有意图和获利模式有关，即其获利主要来源于买卖差价而不是持有期间的利息收益，因此分为本金和利息调整是不必要的，也不需要按实际利率法确认利息收入。